臺灣士林地方法院民事裁定
111年度勞專調字第61號
聲  請  人  黃震武  00000000000000
上列聲請人與相對人全港通航業股份有限公司間請求損害賠償等
事件，本院裁定如下：
    主  文
聲請人應於本裁定送達後五日內，繳納勞動調解聲請費新臺幣貳
仟元，逾期則駁回其訴。
聲請人應補正理由欄第三項所示事項。
    理  由
一、按勞動事件，除有民事訴訟法第四百零六條第一項第二款、
    第四款、第五款所定情形之一、或因性別工作平等法第十二
    條所生爭議者外，於起訴前，應經法院行勞動調解程序；前
    項事件當事人逕向法院起訴者，視為調解之聲請；聲請勞動
    調解，應依民事訴訟法第77條之20所定額數繳納聲請費；因
    財產權事件聲請調解，其標的之金額或價額新臺幣（下同）
    一百萬元以上，未滿五百萬元者，徵收二千元；調解之聲請
    不合法者，勞動法庭之法官應以裁定駁回之，但其情形可以
    補正者，應定期間先命補正；以起訴視為調解之聲請而有前
    項第2款應以裁定駁回之情形者，應改分為勞動訴訟事件後
    ，依民事訴訟法第249條第1項規定，駁回原告之訴。勞動事
    件法第16條第1項、第2項、勞動事件審理細則第15條第1項
    、民事訴訟法第77條之20第1項、勞動事件法第22條第1項、
    勞動事件審理細則第18條第1項第2款、第2項，分別定有明
    文。
二、經查聲請人本件起訴未有民事訴訟法第406 條第1項第2款、
    第4款、第5款所定情形之一、或因性別工作平等法第12條所
    生爭議者，其起訴依勞動事件法第16條第1項、第2項規定，
    視為調解之聲請。而本件聲明請求相對人應給付聲請人229
    萬9,162元，是本件訴訟標的金額為貳佰貳拾玖萬玖仟壹佰
    陸拾貳元，依民事訴訟法第77條之20第1項規定應徵勞動調
    解聲請費貳仟元。爰依前揭規定，限聲請人應於本裁定送達
    五日內補繳勞動調解聲請費貳仟元，如逾期不繳，即駁回其
    訴。
三、聲請人應補正事項：
㈠、本件主張第三人黃聰福於用餐後搭乘計程車返回工作地之船
    舶，因計程車司機連車落海致黃聰福死亡，以及聲請人與黃
    聰福間為何關係，均請提出相關說明及證據。
㈡、本件請求權基礎（即請求相對人給付之法律依據，指明相關
    法令或民事起訴狀所附船員定期僱傭契約之何條款等）。
㈢、若本件係依民事起訴狀所附船員定期僱傭契約請求相對人向
    黃聰福之遺屬為相關給付，聲請人代其他遺屬請求之依據。
四、爰裁定如主文。
中　　華　　民　　國　　111 　年　　8 　　月　　11　　日
                    勞動法庭  法  官  絲鈺雲
以上正本係照原本作成。
本件裁定不得抗告。
中　　華　　民　　國　　111 　年　　8 　　月　　12　　日
                              書記官  楊家玲